臺灣高等法院高雄分院刑事判決　　　　　　　　　九十一年度交上易字第二三五號
　　上　訴　人
　　即　被　告　乙○○
　　上　訴　人
　　即　被　告　丁○○
右上訴人因業務過失傷害案件，不服臺灣高雄地方法院九十一年度交易字第二一一號
中華民國九十一年七月三十一日第一審判決（起訴案號：臺灣高雄地方法院檢察署九
十年度偵字第一八六六七號），提起上訴，本院判決如左：
      主  文
上訴駁回。
      事  實
一、乙○○、丁○○均考領有普通小型車駕駛執照，且均為宗甲汽車修車廠之員工，
    以拖運車輛為附隨業務，為從事業務之人，於民國九十年七月十六日九時十五分
    許（起訴書誤載為十五時許），由乙○○駕駛車號ＶＳ—九二四九號小貨車，丁○○在泡水之車號ＣＴ—九０四０自小客車上負責操控方向盤，二車間以繩索連
    結之方式，而共同負責拖吊車號ＣＴ—九四自小客車回宗甲汽車修車廠修理
    途中，其等本應注意故障車輛應以救濟車或適當車輛牽引，牽引裝置應牢固，兩
    車前後相隔距離不得超過五公尺，牽引車前端，故障車後端及牽引裝置應懸掛危
    險標誌，依當時情形及其二人之智識能力並無何不能注意之情事，竟疏未注意故
    障車應以救濟車或適當車輛牽引，僅以一般之普通小貨車牽引，且該牽引車前端
    、故障車後端、牽引裝置均未懸掛紅布條或其他類似警告之危險標誌，以提防行
    車之安全，嗣在高雄市○○路西向東方向行進欲右轉和平路口時，適有丙○○騎
    乘車號ＹＴＹ—四八號機車沿四維路西向東方向行駛欲行通過和平路口時，亦
    疏未注意車前狀況而遭牽引之繩索絆倒，丙○○因而人車倒地，並受有頭部外傷
    、左髖挫傷之傷害。
二、案經丙○○訴由高雄市政府警察局苓雅分局報告台灣高雄地方法院檢察署檢察官
    偵查起訴。
      理  由
一、訊據上訴人即被告乙○○、丁○○固不諱言於前揭時地，由以前開方式共同拖吊
    車號ＣＴ—九四自小客車回宗甲汽車修車廠修理，二車相連之繩索上並未懸
    掛危險標誌，於自四維路西向東方向右轉和平路時，告訴人丙○○所騎乘之機車
    遭繩索絆倒等情，惟均辯稱：當時其等有按喇叭、打故障警示燈，且有使用專門
    之拖吊繩，均無過失云云。丁○○另辯稱：其係在後負責泡水車之操控，該泡水
    車並無動力，並無法掌控該拖吊車之行進等語。
二、惟查：右揭事實業據告訴人丙○○指訴綦詳，復有高雄醫學大學附設中和紀念醫
    院九十一年七月九日（九）高醫附密字第一七六一號函、被告提出之肇事當時
    相片十二張附卷可稽。又按故障車輛應以救濟車或適當車輛牽引，牽引裝置應牢
    固，兩車前後相隔距離不得超過五公尺，牽引車前端，故障車後端及牽引裝置應
    懸掛危險標誌，道路交通安全規則第八十五條定有明文，被告二人考領有普通小
    行車之駕駛執照，且均為汽車修理場員工，以拖吊故障車輛回廠修理為附隨業務
    ，對於上開規定實不得諉為不知，且依當時情形及被告二人之智識能力又無不能
    注意之情事，竟疏未注意前開規定，致告訴人所騎乘之機車遭牽引繩索絆倒，告
    訴人因而受有頭部外傷、左髖挫傷之傷害，其等對於本件事故之發生應負過失責
    任甚明，且告訴人之受傷與其等之拖吊行為實有相當因果關係。又被告等二人既
    一人在前，一人在後，分別在牽引纜繩之一端，共同為拖吊之行為，自均應注意
    上開規定，無分彼此，亦不能僅以後面之泡水車輛已無動力，據為丁○○並無過
    失之認定，此部份丁○○所辯，亦不足採。綜上，本件事證明確，被告二人犯行
    已堪認定，應依法論科。
三、核被告二人所為，均係犯刑法二百八十四條第二項之業務過失傷害罪。
四、原審因依刑法第二百八十四條第二項、第四十一條第一項前段，罰金罰鍰提高標
    準條例第一條前段、第二條之規定，並審酌被告二人拖吊車輛竟未注意相關交通
    安全之規定，致肇事致告訴人受傷，惟念其二人素行尚佳，有卷附之台灣高等法
    院被告全國前案紀錄表可憑，告訴人所受傷害非重，及其二人坦認部分犯行，態
    度尚佳，因賠償金額無法談攏而迄未與告訴人達成和解等一切情狀，量處被告二
    人各有期徒刑二月，併均諭知如易科罰金，均以三百元折算壹日。認事用法，核
    無不合，量刑亦屬妥適。被告等上訴意旨，仍執前詞，否認有過失，指摘原判決
    不當，均為無理由，應予駁回。
據上論結，應依刑事訴訟法第三百六十八條，判決如主文。
本案經檢察官鄭文貴到庭執行職務。
中    華    民  國     九十一     年      十一      月        六      日
                              臺灣高等法院高雄分院刑事第九庭
                                  審判長法官  張明松
                                        法官  江泰章
                                        法官  任森銓
右甲本證明與原本無異。
不得上訴。
                                      書記官  施耀程
中    華    民    國     九十一     年      十一      月        七      日
附錄：本判決論罪科刑法條：
刑法第二百八十四條第二項
從事業務之人，因業務之過失傷害人者，處一年以下有期徒刑、拘役或一千元以下罰
金。致重傷者，處三年以下有期徒刑、拘役或二千元以下罰金。
                                                                        Ｑ
